【裁判字號】    92,易,541
【裁判日期】    920515
【裁判案由】    竊盜
【裁判全文】
臺灣臺北地方法院刑事判決                          九十二年度易字第五四一號
    公  訴  人  臺灣臺北地方法院檢察署檢察官
    被      告  甲○○
右列被告因竊盜案件，經檢察官提起公訴（九十二年度偵字第一六五六、二二九四號
），本院判決如左：
    主  文
甲○○連續竊盜，累犯，處有期徒刑柒月。
    事  實
一、甲○○前於民國八十四年間因竊盜案件，經本院於八十四年三月十六日以八十四
    年度易字第一○五三號判處有期徒刑四月，緩刑三年確定；於八十四年間因又犯
    竊盜案件，經臺灣高等法院於八十五年二月十三日判處有期徒刑七月確定，本院
    乃於八十五年六月十八日以八十五年度撤緩字第四七號裁定撤銷前揭緩刑之宣告
    確定。嗣接續執行上開二罪，甫於八十六年一月七日因縮短刑期假釋出監，縮刑
    期滿日期為八十六年二月二十三日。其後，於八十七年間，甲○○又犯竊盜案件
    ，經臺灣士林地方法院於八十八年六月二十九日以八十七年度易字第二一八一號
    判處有期徒刑六月，並於刑之執行完畢或赦免後令入相當處所施以監護六月確定
    ，甫於八十九年九月二日執行完畢。其為輕度智障之人士（但尚未達心神喪失或
    精神耗弱之程度），詎猶不知悔改，偶然得知真實姓名年籍不詳綽號「阿財」之
    成年男子在台北市○○街附近收購手機，缺錢花用之下，竟萌貪念，基於為自己
    不法所有之概括犯意，先後於九十一年九月二十三日下午六時三十分許及翌日下
    午五時許，二次在臺北市○○區○○街二五○號「台北醫學大學附設醫院」之籃
    球場內，趁四下無人注意之際，竊取盧榮宗及夏語中所有放置在地上之ＮＯＫＩ
    Ａ牌５２１０型（內含門號0000000000ＳＩＭ卡一張）及ＮＯＫＩＡ
    牌３３１０型（內含門號0000000000ＳＩＭ卡一張）之行動電話各一
    支。得手後，甲○○各以每支新台幣（下同）一千三百元之代價，持以出售予該
    名綽號「阿財」之成年男子。至同年月二十六日下午五時三十分許，甲○○現身
    上開籃球場時，夏語中發覺其長相與同學所告竊取行動電話之人特徵相符，經質
    問後，甲○○坦承犯行，始得知上情。惟甲○○經警請回後，仍不知反省，又基
    於同一為自己不法所有之概括犯意，於同年十月十日上午九時十分許（起訴書誤
    載為九時三十五分），在臺北市○○區○○路四二三巷八弄一號「信義國中」籃
    球場旁（起訴書誤載為信義區○○路三一三號前），竊取鄧宇凱所有放在水泥磚
    上之摩托羅拉廠牌Ｖ３６８８Ｘ型（內含門號0000000000ＳＩＭ卡一
    張）行動電話一支，得手後，為警在台北市○○區○○路三一三號前查獲其持有
    鄧宇凱遭竊之上開行動電話，進而查悉此情。
二、案經盧榮宗、夏語中訴由臺北市政府警察局信義分局報請臺灣臺北地方法院檢察
    署檢察官偵查起訴。
    理  由
一、右揭事實，業據被告甲○○本院審理及警訊中坦承：「（問：對於檢察官所起訴
    之犯罪事實有無意見《朗讀起訴書記載之全部犯罪事實》？是否認罪？）認罪。
    ‧‧‧（問：警訊中對於竊盜手機過程之自白是否均屬實？《提示並告以要旨》
    ）都實在。‧‧‧（問：為何偷別人的手機？）我身上沒錢，想偷去賣掉，前面
    偷的二支手機賣給綽號「阿財」。（問：阿財年籍如何？）約五十多歲的成年男
    子，我一支手機賣他新台幣一千三百元。」、「（問：你於何時？何地偷拿手機
    《行動電話》？共幾支手機？）我本人承認在本（九）月二十三日星期一‧‧‧
    ，在台北醫學大學之籃球場，趁人不注意時拿了別人放在籃球場旁手機一支（按
    為盧榮宗所有），而於九月二十四日星期二‧‧‧，也是以同樣方式拿了另一隻
    手機（按為夏語中所有）」、「該手機（按為鄧宇凱所有）是我於今日上午九時
    許，在北市信義國中內籃球場旁花圃上偷竊來的。」等語不諱（見本院九十二年
    五月八日審判筆錄、九十二年度偵字第一六五六號偵查卷第四頁反面、九十二年
    度偵字第二二九四號偵查卷第五頁反面），核與告訴人盧榮宗、夏語中及被害人
    鄧宇凱分別在警訊中指訴前開行動電話（均含門號卡）遭竊之情節相符（見九十
    二年度偵字第一六五六號偵查卷第七至九頁、九十二年度偵字第二二九四號偵查
    卷第七頁）。此外，並有告訴人夏語中向台北市政府警察局信義分局報案之受理
    各類案件紀錄表及被害人鄧宇凱出具之贓物認領保管收據各一紙（見九十二年度
    偵字第一六五六號偵查卷第十二頁、九十二年度偵字第二二九四號偵查卷第十三
    頁），可資佐證，足認被告出於任意性之自白，確與事實相符。本件事證明確，
    被告上開竊盜犯行，堪以認定，應予依法論科。
二、核被告上開所為，係犯刑法第三百二十條第一項之竊盜罪嫌。其先後三次竊盜行
    為，時間緊接，手段相同，觸犯構成要件相同之罪名，顯係基於初始同一犯罪計
    劃下之概括犯意反覆為之，應依刑法第五十六條連續犯之規定論以一罪，並加重
    其刑。被告前於八十四年間因竊盜案件，經本院於八十四年三月十六日以八十四
    年度易字第一○五三號判處有期徒刑四月，緩刑三年確定；於八十四年間因又犯
    竊盜案件，經臺灣高等法院於八十五年二月十三日判處有期徒刑七月確定，本院
    乃於八十五年六月十八日以八十五年度撤緩字第四七號裁定撤銷前揭緩刑之宣告
    確定。嗣接續執行上開二罪，甫於八十六年一月七日因縮短刑期假釋出監，縮刑
    期滿日期為八十六年二月二十三日。其後，於八十七年間，甲○○又犯竊盜案件
    ，經臺灣士林地方法院於八十八年六月二十九日以八十七年度易字第二一八一號
    判處有期徒刑六月，並於刑之執行完畢或赦免後令入相當處所施以監護六月確定
    ，甫於八十九年九月二日執行完畢。有本院卷附台灣高等法院被告全國前案紀錄
    表可考。其受有期徒刑之執行完畢後，五年以內再犯本件有期徒刑以上之罪，為
    累犯，應依刑法第四十七條規定加重其刑，並依法遞加之。爰審酌被告前有多次
    竊盜前科，素行非佳，然考量其屬輕度智障（有卷附中華民國身心障礙手冊影本
    一紙足憑），犯後坦認犯行，態度尚稱良好，暨所竊得手機變賣所得，對被害人
    所生損害程度，及其犯罪之動機、目的、手段等一切情狀，量處如主文所示之刑
    ，以示懲儆。
據上論斷，應依刑事訴訟法第二百九十九條第一項前段，刑法第五十六條、第三百二
十條第一項、第四十七條，罰金罰鍰提高標準條例第一條前段，判決如主文。
本案經檢察官楊朝森到庭執行職務
中    華    民    國      九十二      年      五      月      十五      日
                                      臺灣臺北地方法院刑事第六庭
                                          法  官  吳  秋  宏
右正本證明與原本無異。
如不服本判決，應於判決送達後十日內，向本院提出上訴狀。
                                          書記官  林  碧  華
中    華    民    國      九十二      年      五      月      十五      日
附錄本案論罪科刑法條全文：
刑法第三百二十條
意圖為自己或第三人不法之所有，而竊取他人之動產者，為竊盜罪，處五年以下有期
徒刑、拘役或五百元以下罰金。
意圖為自己或第三人不法之利益，而竊佔他人之不動產者，依前項之規定處斷。
前二項之未遂犯罰之。


司法院資訊處製作；財團法人民間司法改革基金會備份。
